臺灣基隆地方法院民事裁定
109年度監宣字第207號
聲  請  人  江智豐  

相對人即受
監護宣告人  江春得  

利害關係人  江坤泉  

上列聲請人聲請對相對人監護宣告事件，本院裁定如下：
    主  文
宣告江春得（男，民國00年00月00日生，身分證統一編號：Z000
000000號）為受監護宣告之人。
選定江坤泉（男，民國00年00月00日生，身分證統一編號：Z000
000000號）為受監護宣告之人之監護人。
指定江智豐（男，民國00年00月00日生，身分證統一編號：Z000
000000號）為會同開具財產清冊之人。
聲請費用由受監護宣告之人負擔。
    理  由
一、聲請意旨略以：聲請人之父即相對人江春得因失智症合併有
    譫妄，致不能為意思表示或受意思表示，或不能辨識其意思
    表示之效果，為此聲請對其為監護之宣告，並聲請選任利害
    關係人江坤泉為監護人及指定聲請人為會同開立財產清冊之
    人等語。
二、按對於因精神障礙或其他心智缺陷，致不能為意思表示或受
    意思表示，或不能辨識其意思表示之效果者，法院得因本人
    、配偶、四親等內之親屬、最近一年有同居事實之其他親屬
    、檢察官、主管機關或社會福利機構之聲請，為監護之宣告
    ，民法第14條第1 項定有明文。次按受監護宣告之人應置監
    護人；法院為監護之宣告時，應依職權就配偶、四親等內之
    親屬、最近一年有同居事實之其他親屬、主管機關、社會福
    利機構或其他適當之人選定一人或數人為監護人，並同時指
    定會同開具財產清冊之人；法院選定監護人時，應依受監護
    宣告之人之最佳利益，優先考量受監護宣告之人之意見，審
    酌一切情狀，並注意下列事項：受監護宣告之人之身心狀
    態與生活及財產狀況。受監護宣告之人與其配偶、子女或
    其他共同生活之人間之情感狀況。監護人之職業、經歷、
    意見及其與受監護宣告之人之利害關係。法人為監護人時
    ，其事業之種類與內容，法人及其代表人與受監護宣告之人
    之利害關係，民法第1110條、第1111條第1項及第1111條之1
    亦分別定有明文。
三、經查：
  ㈠聲請人主張之前揭事實，業據其提出戶籍謄本、衛生福利部
    基隆醫院診斷證明書為證。又相對人經鑑定人即長庚醫療財
    團法人基隆長庚紀念醫院陳枻志醫師對其精神狀態經鑑定結
    果，略以：江員（即相對人）之過去生活史、疾病史、身體
    檢查及精神狀態檢查結果，本院認為江員因『失智症合併有
    譫妄』，目前心理年齡在三歲以上至未滿六歲之間，致其為
    意思表示、受意思表示和辨識其意思表示效果之能力已達『
    完全不能』之程度，可為監護宣告等語，有長庚醫療財團法
    人基隆長庚紀念醫院110年3月11日長庚院基字第1100300027
    號函附精神鑑定報告書在卷可稽。從而，聲請人聲請對相對
    人為監護之宣告，為有理由，應予准許。
  ㈡本院參酌上開鑑定報告、聲請人之主張及本院調查結果，認
    利害關係人江坤泉為相對人之長子，與相對人依附關係親密
    ，自適宜擔任相對人之監護人；而聲請人則為相對人之次子
    ，亦為相對人之至親，於醫院鑑定時陪同在旁，應能對相對
    人之財產狀況盡監督之責，且相對人其他最近親屬即相對人
    之其餘子女即聲請人、利害關係人、江寶桂、江坤松、江俊
    龍均同意由利害關係人江坤泉擔任相對人之監護人、聲請人
    擔任開具財產清冊之人，有聲請人提出親屬會議同意書在卷
    可稽。本院審酌上情，認由利害關係人江坤泉擔任監護人，
    應符合受監護宣告之人之最佳利益，爰選定利害關係人江坤
    泉為監護人，並指定聲請人為會同開具財產清冊之人。另監
    護人江坤泉應依據民法第1113條準用同法第1099條第1項之
    規定，對於受監護宣告之人即相對人之財產，會同聲請人於
    2個月內開具財產清冊，並陳報法院，併此敘明。
四、依家事事件法第164條第2項，裁定如主文。
中　　華　　民　　國　　110 　年　　4 　　月　　7 　　日
                    家事法庭法官  何怡穎
以上正本係照原本作成。
如不服本裁定應於送達後10日內向本院提出抗告狀，並繳納抗告
費新臺幣1000元。
中　　華　　民　　國　　110 　年　　4 　　月　　7 　　日
                          書記官  葉憶葇